# 账面价值为零无形资产对外投资

提问人：hcl1986 时间：2013-08-08 15:32:44
1 ，账务处理 借：长期股权投资-B公司 300 贷：营业外收入 300 2，只涉及到 300 万*万分之五的印花税 以无形资产，不动产投资入股不交营业税，投资入股后再转让股权的也不交纳营业税。 还有为什么账面价值为零，建议复核 一下是否为会计差错。

回答人：chenyiwei
1 、注意根据《讲解 2010 》P43，按比例抵消部分为实现损益。 2 、税务方面还涉及视同处置无形资产的企业所得税。